【裁判字號】    92,聲再,10
【裁判日期】    920901
【裁判案由】    聲請再審
【裁判全文】
臺灣桃園地方法院刑事裁定                             九十二年度聲再字第一?
    聲  請  人  甲○○
    即  被  告
右聲請人因過失傷害案件，對本院合議庭九十二年五月三十日九十二年度交簡上字第
二五號刑事確定判決提起再審，本院裁定如左：
    主  文
聲請駁回。
    理  由
一、原確定判決意旨略以：聲請人即被告甲○○於民國九十年四月三十日下午二時許
    ，駕駛ＫＳ－三七一七號自小貨車，沿桃園縣大溪鎮○○里○○○鄰道路往福安
    宮方向，行駛至該鄰一一五之四號福安宮前方無號誌燈之交岔路口右轉時，原應
    注意汽車行至無號誌之交岔路口時，轉彎車應讓直行車先行，且依當時情況，並
    無不能注意情事。竟仍疏未注意其前方有機車騎士徐未玲，騎乘ＲＶＨ－二四九
    號機車橫越車前之狀況，未讓徐未玲先行，即貿然右轉。適同有過失之徐未玲亦
    疏未注意車前狀況，並採取必要安全措施，逕自前行，遂因閃煞不及，致機車前
    輪蓋與被告之自小貨車左前保險桿發生擦撞，徐未玲因此人車倒地，受有頭部外
    傷併輕微腦震盪、右側前胸挫、瘀腫、頸部扭傷等傷害。聲請人於肇事後犯罪未
    經有偵查犯罪職權之機關或公務員發覺前，委由其太太、妹妹向警報案自首其罪
    ，並接受裁判。因認聲請人犯有過失傷害罪，並據以處聲請人拘役四十日，如易
    科罰金以三百元折算一日。
二、聲請再審意旨略以：聲請人甲○○因上開過失傷害案件，經本院簡易庭於九十一
    年十月八日以九十年度桃交簡字第六八九號刑事判決判處拘役四十日；聲請人不
    服，向本院合議庭上訴結果，再經本院合議庭於九十二年五月三十日以九十二年
    度交簡上字第二五號刑事判決撤銷原判決，改論處被告拘役四十日而確定在案。
    惟（一）聲請人案發當時，係駕車直行前往林游愛美開設之日隆商店購物，而非
    向右轉彎；（二）聲請人行經案發地點時，現場右方停有車輛，聲請人已盡量靠
    右行駛，並已觀察前方左右確定並無來車後，始駕車直行，詎料告訴人徐未玲自
    行騎乘機車，以時速四十公里速度衝撞聲請人小貨車左側保險桿；（三）告訴人
    傷勢並不嚴重，否則應住院觀察才是，豈能在當日傍晚即來電要求聲請人至三層
    （派出）所和解。為此聲請再審，並聲請傳喚證人林游愛美、巫雪榮、巫陳玉珍
    、周勇興云云。
三、按有罪判決確定後，因發現確實之新證據，足認受有罪判決之人應受無罪、免訴
    、免刑或輕於原判決所認罪名之判決者，為受判決人之利益，得聲請再審，刑事
    訴訟法第四百二十條第一項第六款定有明文。又該款所謂「發現確實之新證據」
    ，係指該項證據，事實審法院於判決前因未經發現，不及調查斟酌，至其後始行
    發現者而言。是故，若該證據於判決前即為聲請人所明知，僅係在判決後提出，
    以支持聲請人之主張為真實，則該證據既非在判決後始發見，即非為新證據，依
    上開說明，自不得據以聲請再審，最高法院二十五年抗字第二九二號判例、二十
    八年抗字第八號判例、四十九年臺抗字第七二號判例、五十年臺抗字第一０四號
    判例可資參照。經查，本件聲請意旨舉述：（一）案發時聲請人係直行前往日隆
    商店，非向右轉彎，（二）聲請人已確認前方左右並無來車後，始駕車前進，及
    （三）告訴人傷勢並不嚴重，否則當日豈能約談和解等主張，均已由原審調查明
    確，並於原判決內詳予論列，有原審九十二年度交簡上字第二五號刑事判決書在
    卷可稽，並無未予斟酌之情形。至聲請人聲請傳喚證人林游愛美、巫雪榮、巫陳
    玉珍及周勇興四人為證部分，經本院調閱原審卷宗結果，巫雪榮、巫陳玉珍均係
    案發當日聲請人車上之乘客，周勇興則為本案承辦警員，林游愛美為日隆商店負
    責人；渠等均係在原審判決前，即已為聲請人所知之證人，且無不能傳喚調查之
    情形，依上說明，亦不能認屬新證據，不得執為聲請再審之理由。除此之外，聲
    請人並未再提出其他新事實、新證據以供本院審酌。綜上，本件聲請再審顯無理
    由，應予駁回，爰裁定如主文。
據上論斷，應依刑事訴訟法第二百二十條、第四百三十四條第一項，裁定如主文。
中        華        民        國    九十二    年    九    月    一      日
                                  臺灣桃園地方法院刑事第八庭
                                      審判長法  官   林恆吉
                                            法  官   劉秀君
                                            法  官   陳彥宏
右正本證明與原本無異。
如不服本裁定，應於送達後五日內，向本院提出抗告狀。
                                            書記官   翁其良
中        華        民        國    九十二    年    九    月    五      日


司法院資訊處製作；財團法人民間司法改革基金會備份。
